【裁判字號】    95,台上,3465
【裁判日期】    950623
【裁判案由】    強盜等罪
【裁判全文】
最高法院刑事判決            九十五年度台上字第三四六五號
    上  訴  人  甲○○
                        巷1弄.
上列上訴人因強盜等罪案件，不服台灣高等法院中華民國九十五
年四月十八日第二審判決（九十四年度上訴字第二七九九號，起
訴案號：台灣板橋地方法院檢察署九十三年度偵字第一九０五七
號），提起上訴，本院判決如下：
    主  文
上訴駁回。
    理  由
按刑事訴訟法第三百七十七條規定，上訴於第三審法院，非以判
決違背法令為理由，不得為之。是提起第三審上訴，應以原判決
違背法令為理由，係屬法定要件。如果上訴理由狀並未依據卷內
訴訟資料，具體指摘原判決不適用何種法則或如何適用不當，或
所指摘原判決違法情事，顯與法律規定得為第三審上訴理由之違
法情形，不相適合時，均應認其上訴為違背法律上之程式，予以
駁回。本件原判決已敘明上訴人甲○○於偵、審中坦承有搶奪犯
行，並經證人鄭淑妙及被害人許惠蘭、梁洋菁、林張秋梅、程皖
如、陳浩偉分別於警詢、偵查中及第一審審理時指述綦詳，且有
車輛竊盜、車牌失竊資料個別查詢報表—查詢車牌認可資料等附
卷可參。另有台北縣政府警察局新莊分局林口分駐所受理各類案
件紀錄表、台北縣政府警察局贓物認領保管單、台北縣政府警察
局刑警隊扣押物品目錄表各一紙及查獲照片二幀、監視錄影機翻
拍照片八幀、程皖如郵局存簿影本四紙、聯邦商業銀行刷卡單影
本二紙、程皖如手機通話明細表二份、嘉慶銀樓照片及影本共四
幀、被害人程皖如遭強押地點（台北縣林口鄉○○路三號前）之
照片及影本共八幀、程皖如遭強盜之空地（台北縣林口鄉○○路
八十九之五號前）照片及影本共四幀等在卷可按。並以上訴人所
辯其於警詢時被刑求，亦未持玩具手槍及電擊棒脅迫程皖如云云
，為不可採取，於理由欄內詳予指駁說明，因認上訴人犯行明確
，而撤銷第一審關於此部分之判決，依牽連犯關係從一重論處上
訴人共同連續意圖為自己不法之所有，以強暴至使不能抗拒，而
取他人之物罪刑；及連續意圖為自己不法之所有，而搶奪他人之
動產罪刑，已詳述其所憑之證據及其認定之理由，從形式上觀察
，並無認定事實不依證據或有何採證違背證據法則等違法情形存
在。上訴意旨略以：原判決採取程皖如於警、偵訊中之供述，為
被告以外之人於審判外之陳述，而程皖如亦未在第一審及原審審
理時，到庭由檢、辯及上訴人依法定程序詰問，即採取程皖如前
揭供述為論處上訴人之犯罪依據，自屬違法等語。惟查程皖如於
第一審審理時，經到庭接受檢察官及上訴人選任之辯護人為交互
詰問，第一審既已踐行該訴訟程序，原審未再傳喚，亦難認違法
。原判決採取程皖如在偵查中之供述為論罪之依據，卻未敘明其
有證據能力之理由，然程皖如於第一審審理時之供述已甚為明確
，除去程皖如於偵查時之供述，於判決本旨不生影響。此外，上
訴意旨，並非依據卷內訴訟資料對原判決究竟如何不適用法則或
適用不當為具體之指摘，徒憑己見就原判決已說明事項，或屬原
審認事採證職權之適法行使，任意指摘為違法，且為單純事實之
爭執，不得據為第三審上訴之合法理由。其就搶奪、強盜部分之
上訴違背法律上之程式，應予駁回。上訴人牽連犯違法由自動付
款設備取得他人之物罪及加重竊盜罪部分，原審係依刑法第三百
三十九條之二、第三百二十一條第一項第三款論處，核屬刑事訴
訟法第三百七十六條第一款、第二款之案件，牽連之搶奪、強盜
重罪部分上訴既不合法，自無從就該牽連之輕罪併為實體上審理
，依刑事訴訟法第三百七十六條規定，此部分既經第二審判決，
自不得上訴於第三審法院，上訴人復提起上訴，顯非適法，應併
予駁回。
據上論結，應依刑事訴訟法第三百九十五條前段，判決如主文。
中    華    民    國  九十五  年    六    月  二十三  日
                      最高法院刑事第十庭
                          審判長法官  洪  清  江
                                法官  石  木  欽
                                法官  李  伯  道
                                法官  林  勤  純
                                法官  陳  晴  教
      本件正本證明與原本無異
                                      書  記  官
中    華    民    國  九十五  年    六    月  二十八  日
                                                      J


司法院資訊處製作；財團法人民間司法改革基金會備份。
